Inventaris van de archieven van de Technische Hogeschool te Delft: Besturen van: de Koninklijke Akademie ter Opleiding van Burgerlijke Ingenieurs, 1841-1864; de Polytechnische School etc.; de Technische Hogeschool etc.
Nationaal Archief, Den Haag
- HET ARCHIEF VAN DE TECHNISCHE HOGESCHOOL TE DELFT, 1905-1956
  - DE SENAAT
    - BIJZONDER, II
      - Protocol, F
        - Missive aan het College van Curatoren, houdende verzoek aan de minister van Onderwijs, Kunsten en Wetenschappen om de op 14 mei 1923 aan de rector aangeboden ambtsketen bij officiële gelegenheden op de toga te mogen dragen, afschrift met bericht van het College van Curatoren, dat de minister gunstig heeft beschikt, 1923 juni 7 en juni 22.; 1211; 2 stukken
          Zie ook inv.nr. 311.
        - Stukken betreffende het in bruikleen afstaan aan de senaat van drie koperen lichtkronen en acht antieke stoelen door het College van Regenten van het meisjeshuis bij de overdracht van de voormalige kapel van het meisjeshuis als senaatszaal aan de Technische Hogeschool, 1925.; 1212; 1 omslag
        - Stukken betreffende het aanbieden van banken voor de aula door het College van Curatoren aan de senaatscommissie voor het inrichten van de nieuwe senaatszaal, 1925.; 1213; 1 omslag
        - Stukken betreffende de uitgave van een gedenkboek bij gelegenheid van het vijf en twintigjarige bestaan van de Technische Hogeschool, 1930-1931.; 1214; 1 omslag
          Zie ook inv.nr. 312.
        - Stukken betreffende het oprichten van een commissie door de senaat voor de viering van de herdenking van honderd jaar technisch onderwijs in Nederland, met notulen, 1937-1941.; 1215; 1 omslag
        - Stukken betreffende het aanbieden van een prometheusbeeld bij gelegenheid van het honderdjarig bestaan van de Vereniging van Delftse ingenieurs en het belasten van ir. J.H. Froger, hoogleraar in de stedebouwkunde, in overleg van de senaat met de Rijksgebouwendienst en de gemeente Delft, met het plaatsen van het geschenk, met een tekening van het voorplein van het gebouw Julianalaan 134, 1952-1953.; 1216; 1 omslag
          Zie ook inv.nr. 313.
        - Missive van de afdeling der Mijnbouwkunde, houdende voorstel tot het oprichten van een technisch museum, 1954 mei 24.; 1217; 1 stuk
        - Verslagen van vergaderingen van de senaatscommissie voor de herdenking van het vijftigjarig bestaan van de Technische Hogeschool, 1955.; 1218; 1 omslag
          Zie ook inv.nrs. 319 en 594.
  - HET COLLEGE VAN RECTOR MAGNIFICUS EN ASSESSOREN
    - ALGEMEEN, I
      - Brievenboeken van verzonden brieven met ingebonden klappers, 1905-1916.; 1219-1220; 2 delen
        - 1905 mei 2-1914 november 30, 1219
        - 1914 december 2-1916 december 20, 1220
      - Registers van ingekomen stukken, 1905-1953.; 1221-1226; 6 delen
        - 1905-1911, 1221
        - 1912-1917 augustus 20, 1222
        - 1917 augustus 21-1920 maart 17, 1223
        - 1920 maart 18-1924 maart 15, 1224
        - 1924 maart 15-1927 juli 4, 1225
        - 1952 maart 22-1953 augustus 26, 1226
      - Agenda's, 1905-1956.; 1227-1233; 5 delen en 2 omslagen
        - 1905-1918, 1227
        - 1919-1927, 1228
        - 1928-1945 augustus 17, 1229
        - 1945 augustus 20-1951 december 4, 1230
        - 1951 december 4-1953 augustus 25, 1231
        - 1953 augustus 27-1955 augustus 29 1 omslag, 1232
        - 1955 augustus 30-1956 december 28 1 omslag, 1233
      - Notulen van de vergaderingen, 1905-1956.; 1234-1256; 17 delen en 6 omslagen
        - 1905 juli 6-1906 maart 13, 1234
        - 1906 maart 20-1906 november 13, 1235
        - 1906 november 23-1908 oktober 9, 1236
        - 1908 oktober 30-1911 november 10, 1237
        - 1911 december 18-1916 juli 10, 1238
        - 1916 september 8-1918 juni 10, 1239
        - 1918 juni 10-1924 april 10, 1240
        - 1924 mei 13-1926 januari 21, 1241
        - 1926 februari 15-1927 februari 15, 1242
        - 1927 maart 30-1928 december 12, 1243
        - 1929 januari 24-1930 mei 22, 1244
        - 1930 juli 1-1932 juli 5, 1245
        - 1932 september 27-1933 juli 6, 1246
        - 1933 september 27-1935 maart 7, 1247
        - 1935 mei 9-1937 oktober 28, 1248
        - 1937 oktober 28-1940 januari 29, 1249
        - 1940 maart 12-1940 juli 18, 1250
        - 1940 september 12-1945 1 omslag, 1251
        - 1946-1951, 1252; 1 omslag
        - 1952-1953, 1253; 1 omslag
        - 1954, 1254; 1 omslag
        - 1955, 1255; 1 omslag
        - 1956, 1256; 1 omslag
    - BIJZONDER, II
      - Organisatie van het College van Rector en Assessoren, A
        - Stukken betreffende het benoemen en ontslaan van rectores en secretarissen, 1905-1956.; 1257; 1 omslag
          Zie ook inv.nr. 1036.
        - Rapport opgesteld door een commissie ter bestudering van de bestuursvorm van de Technische Hogeschool, 1953 april 20.; 1258; 1 katern
          Zie ook inv.nr. 299.
        - Stukken betreffende plannen om het eenjarig rectoraat om te zetten in een meerjarig rectoraat, 1955-1956.; 1259; 1 omslag
          Zie ook inv.nr. 1033.
      - Externe dienstverlening, B
        - Notulen van de vergaderingen van het College van Interacademiaal Overleg, 1940-1943.; 1260; 1 omslag
        - Notulen van de vergaderingen van het college van rectores van de Nederlandse universiteiten en hogescholen, 1943-1944 en 1948-1956.; 1261-1262; 1 deel en 1 omslag
          - 1943 oktober 4-1944 mei 25, 1261; 1 deel
          - 1948-1956, 1262
        - Statuten voor de colleges van rectores van de Nederlandse universiteiten en hogescholen, concept., 1948 mei 14; 1263; 1 stuk
        - Verslagen van de vergaderingen van de minister van Onderwijs, Kunsten en Wetenschappen en de presidenten van de colleges van curatorenen van lectores van alle Nederlandse universiteiten en hogescholen, betreffende gemeenschappelijke problemen inzake het hoger onderwijs na de oorlog, 1949-1950.; 1264; 1 omslag
        - Verslagen van besprekingen van het ministerie van Onderwijs, Kunsten en Wetenschappen met de rector, 1949-1950.; 1265; 1 omslag
        - Jaarverslagen van het rectorencollege van universiteiten en hogescholen, 1952-1956.; 1266; 1 omslag
        - Stukken van de commissie ter voorbereiding van het leggen van contacten tussen curatoria en senaten van universiteiten en hogescholen, 1956 januari 17-1956 oktober 31.; 1267-1268; 2 omslagen
          - Correspondentie tussen universiteiten en hogescholen ter voorbereiding van het oprichten van een contactgroep van curatoren en senaten van universiteiten en hogescholen, 1956 januari 17-oktober 31., 1267
          - Notulen van de vergaderingen van de Commissie van Voorbereiding, 1956 februari-oktober 31., 1268
      - Inrichting van het onderwijs, C
        - Algemene organisatorische aangelegenheden, 1
          - Stuk houdende richtlijnen van de minister van Binnenlandse Zaken voor het opstellen van het jaarverslag, 1906 september 8.; 1269; 1 stuk
          - Verslagen van besprekingen van rector en assessoren met afgevaardigden van de Vereniging van Delftse Ingenieurs over reorganisatie van het onderwijs en de examens, met reacties van de afdelingen, 1920-1924.; 1270; 1 omslag
            Zie ook inv.nrs. 700 en 1053.
          - Notulen van vergaderingen van de Commissie van Overleg met de studenten, betreffende wijziging van de studie- en examenregeling, 1922-1939.; 1271; 1 omslag
          - Stukken betreffende voorstellen tot het wijzigen van de studieen examenregeling met ontwerpen tot wijziging van de Hogeronderwijswet hieromtrent, met reacties van de afdelingen, 1926-1934.; 1272; 1 omslag
          - Stukken betreffende het instellen van een organisatieplan door docenten en het eindrapport van de staatscommissie, met reacties van de afdelingen, 1946-1951.; 1273; 1 omslag
          - Stukken betreffende het oprichten van een commissie, inzake de aanpassing van het hoger onderwijs aan de internationale behoeften, met reacties van de afdelingen, 1950-1952.; 1274; 1 omslag
          - "Nota Holst", memorie inzake de eisen, die aan de ingenieursopleiding dienen te worden gesteld, 1952 september 8.; 1275; 1 stuk
          - Verslagen van de vergaderingen van de commissie ter bestudering van de opleiding, 1953 januari 28-1953 april 15.; 1276; 1 omslag
          - Verslag van de vergadering van sub-commissie voor het opstellen van een studieprogramma voor de tweede Technische Hogeschool, 1954 februari 18, met een rapport, z.d.; 1277; 2 stukken
          - Stukken van de commissie tot bevordering van een goed gebruik van de taal, 1955-1956.; 1278; 1 omslag
        - Wijzigen, uitbreiden en opheffen van opleidingen, 2
          - Stukken betreffende plannen tot het opheffen van de afdeling der Algemene Wetenschappen, 1929 maart 20-1929 november 1.; 1279; 1 omslag
          - Stukken betreffende het overplaatsen van de landmeterscursus van Wageningen naar Delft, met verzoek van de afdeling der Weg- en Waterbouwkunde om de cursus om te zetten in een opleiding tot geodetisch-ingenieur, met een afwijzing door de minister van Financiën, 1932-1934.; 1280; 1 omslag
          - Stukken betreffende plannen om de naam van de afdeling der Algemene Wetenschappen te wijzigen, 1933-1934.; 1281; 1 omslag
            Zie ook inv.nr. 759.
          - Stukken betreffende het uitbreiden van leerstoelen, 1936-1952.; 1282-1283; 2 omslagen
            - Stukken betreffende het uitbreiden van de opleiding van civiel landmeter met een cursus waarde en gebruik van de bodem, 1936 september 21-1936 november 5., 1282
            - Stukken betreffende voorstellen tot het uitbreiden van het onderwijs in de bouwkunde, 1947 april 4-1947 juli 17 en 1952 februari 29-april 5., 1283
          - Circulaire met bijlagen, opgesteld door de commissie van de stedebouwkundige opleiding in opdracht van de afdeling der Bouwkunde, betreffende plannen tot uitbreiding van deze opleiding, 1944 juli 20.; 1284; 1 omslag
          - Stukken betreffende reorganisatie van het onderwijs in de werktuig-, scheeps- en vliegtuigbouwkunde, 1947-1950.; 1285; 1 omslag
          - Circulaire ingekomen van de afdeling der Scheikundige Technologie, houdende een voorstel tot reorganisatie van de studie voor scheikundig ingenieur, 1948 december 15.; 1286; 1 stuk
          - Stukken betreffende decentralisatie van de afdeling der Werktuig-, Scheeps- en Vliegtuigbouwkunde, 1948-1949.; 1287; 1 omslag
          - Stukken betreffende een enquête, gehouden door de afdeling der Weg- en Waterbouwkunde over de wenselijkheid om de opleiding te splitsen in een opleiding van vijf jaar voor civiel ingenieur en een opleiding van vier jaar voor de industrie, 1950.; 1288; 1 omslag
          - Stukken betreffende het oprichten van een commissie ter bestudering van de behoefte aan onderwijs in de statistiek, 1950-1952.; 1289; 1 omslag
          - Verslag ingekomen van de commissie voor prae-advies inzake het onderwijs in de regeltechniek, 1954 juli.; 1290; 1 stuk
          - Circulaire, betreffende een reorganisatievoorstel voor het onderwijs in de mijnbouwkunde, z.d.; 1291; 1 stuk
        - Oprichten van leerstoelen, 3
          - Stukken betreffende het oprichten van nieuwe leerstoelen, 1922-1955.; 1292-1299; 7 omslagen en 1 stuk
            Zie ook inv.nrs. 750-752 en 1068-1083.
            - Stukken betreffende plannen tot het oprichten van een afzonderlijke opleiding tot ingenieur in de technische physica, 1922-1924., 1292
            - Stukken betreffende het oprichten van een bijzondere leerstoel in de industriële vormgeving, 1934-1935., 1293
            - Stukken betreffende plannen tot het oprichten van een opleiding tot ingenieur voor koel- en technische bedrijven, 1938., 1294
            - Stukken betreffende het oprichten van een bijzondere leerstoel in de physische technologie, 1946., 1295
            - Stukken betreffende de samenstelling van het onderwijs in de bouwkunde met een opgave van op te richten nieuwe leerstoelen, 1947-1951., 1296
            - Stukken betreffende het oprichten van een leerstoel in de industriële vormgeving, 1949-1952., 1297
            - Stukken betreffende het opnieuw oprichten van een tengewone leerstoel in de technische hygiëne, 1952-1953., 1298
            - Stukken houdende verzoek tot het oprichten van een instituut voor toegepaste wiskunde, 1955 juni 10., 1299; 1 stuk
        - Studieprogrammering, 4
          - Rapport van het Technologische Gezelschap, betreffende de uitslag van de enquête over de studie voor scheikundig innieur, 1920 maart.; 1300; 1 stuk
          - Verslagen van vergaderingen van een commissie uit de senaat met gedelegeerden van de Vereniging van Delftse Ingenieurs ter bespreking van mogelijke bekorting van de studieduur op verzoek van de Nederlandse industrie, 1920-1922.; 1301; 1 omslag
          - Stukken betreffende plannen om belangrijke beperkingen te stellen aan het onderwijs in de bouwkunde in verband met tekort aan docenten, 1922 oktober 9-1923 april 23.; 1302; 1 omslag
          - Rapport van de Commissie van Advies voor de Delftse Opleiding voor Practisch Werken, met reacties van de afdelingen, met stukken betreffende het oprichten van de sub-commissie practisch werken, 1941-1942 en 1946-1948.; 1303; 1 omslag
          - Verslag van de vergadering van de Onderwijscommissie van 10 februari 1949, houdende een voorstel tot reorganisatie van het studieprogramma voor civiel-ingenieur met reacties van curatoren en de rector, 1949 februari 10-juli 13.; 1304; 1 omslag
          - Stuk houdende overzicht van de voornaamste wensen van de Delftse Studentenraad, betreffende de studie aan de Technische Hogeschool, 1949 maart 19.; 1305; 1 katern
            1. Gestencild.
            2. Zie ook inv.nr. 863.
          - Verslagen van besprekingen van de rector met de wiskundedocenten, betreffende plannen tot het reorganiseren van het wiskundeonderwijs, 1949 oktober 24-december 21.; 1306; 1 omslag
          - Stukken betreffende het oprichten van studiecommissies op de afdelingen ter reorganisatie van de studieprogramma's, 1949-1950.; 1307; 1 omslag
          - Verslagen van besprekingen van de commissie ter bestudering van de organisatievorm van de afdelingen, 1953-1956.; 1308; 1 omslag
        - Studiebegeleiding, 5
          - Memorie van de rector houdende advies, inzake het beantwoorden van prijsvragen, 1910 april 25.; 1309; 1 stuk
          - Stukken betreffende de Centrale Commissie voor Studiebelangen, 1921-1951.; 1310-1311; 1 omslag en 1 katern
            Zie ook inv.nrs. 856 en 1178-1179.
            - Jaarverslagen, 1921-1951., 1310
            - Statuten en huishoudelijk reglement, 1934 januari 29., 1311; 1 katern
          - Stuk houdende een bezwaarschrift, ingediend door veertig studenten in de bouwkundeconstructie, tegen de wijze van doceren door professor J.G. Wattjes, hoogleraar in de architectuur, met correspondentie, 1923.; 1312; 1 omslag
          - Stukken betreffende een onderzoek naar de wenselijkheid van het repeteren door assistenten en wetenschappelijk personeel, 1924-1953.; 1313; 1 omslag
          - Stukken houdende kritiek op de in 1925 ingevoerde nieuwe studieregeling, 1927 februari-maart.; 1314; 1 omslag
          - Stukken van de Commissie voor Internationale Studie-aangelegenheden, 1927 juli-november.; 1315; 1 omslag
          - Stukken houdende een voorstel, gedaan door de senaat van het Delfts Studenten Corps en de Centrale Commissie voor Studiebelangen, inzake studie- en examenregelingen, 1929 april.; 1316; 2 stukken
          - Verdrag tussen Nederland en Zwitserland, inzake de uitwisseling van stagiaires, met aanvraagformulier, 1936 januari 2.; 1317; 2 stukken
          - Stukken houdende overzichten over de studieresultaten, 1940-1951.; 1318; 1 omslag
            Zie ook inv.nr. 727.
          - Verslagen inzake de cursus gezondheidstechniek, 1945-1950.; 1319; 1 omslag
          - Stukken betreffende de werkzaamheden van de commissie tot voorlichting aan aspirantstudenten, 1948-1953.; 1320; 1 omslag
          - Rapport van de commissie ter bestudering van het vraagstuk van de selectie onder de studenten, met reacties van de afdelingen, 1951.; 1321; 1 omslag
          - Rapport, opgesteld door de commissie ter bestudering van het vraagstuk van de voorlichting aan aspirantstudenten, 1952 januari.; 1322; 1 stuk
          - Stukken houdende overzichten van het collegebezoek, opgesteld door de afdelingen, 1953-1955.; 1323; 1 omslag
        - Examens, 6
          - Stukken betreffende het regelen van de examens en promoties, 1905-1953.; 1324; 1 omslag
            Zie ook inv.nrs. 1154-1155.
          - Staten van uitslagen van gehouden examens, 1908-1923.; 1325; 1 omslag
          - Missive aan assessoren, houdende mededeling, dat de Belgische ingenieursdiploma's niet gelijk zijn gesteld aan de Nederlandse, 1909 oktober.; 1326; 1 stuk
          - Stukken betreffende plannen om de examens niet meer af te nemen vóór en ná de zomervakantie maar vóór de zomervakantie en in januari, 1910-1911.; 1327; 1 omslag
          - Stukken betreffende bezwaren tegen het examen handtekenen als deel van het propaedeutisch examen, 1913 mei 5-december 19.; 1328; 1 omslag
            Zie ook inv.nr. 1451.
          - Stukken betreffende vrijstelling bij examens, 1921-1947.; 1329; 1 omslag
            Zie ook inv.nr. 731.
          - Missiven aan de hoogleraren S.C. van Veen, R. Kronig en J.M. Burgers, betreffende het oprichten van een commissie voor de beoordeling van buitenlandse diploma's, afschriften, met ingekomen antwoorden, 1946 september 30-oktober 2.; 1330; 4 stukken
          - Stukken houdende statistieken van de resultaten van de examens, 1946-1950.; 1331; 1 omslag
          - Missive van het College van Curatoren houdende verzoek aan de afdelingen om een onderzoek in te stellen naar de studieduur tussen het propaedeutischse en het candidaatsexamen en tussen het candidaatsexamen en het ingenieursexamen, met reacties van de afdelingen, 1947-1948.; 1332; 1 omslag
            Zie ook inv.nr. 806.
          - Circulaire van de rector, gericht aan de hoogleraren en lectoren over de wenselijkheid om aan studenten, die verpleegd worden in het studentensanatorium te Laren, na goedkeuring van de behandelende geneesheer, de gelegenheid te geven zich voor te bereiden op de tentamens, 1948 juli 10.; 1333; 1 stuk
          - Missive van de afdeling der Werktuigbouwkunde, houdende voorstel om de benaming candidaatsexamen te wijzigen in ingenieursexamen eerste gedeelte en de naam ingenieursexamen te vervangen door ingenieursexamen tweede gedeelte, 1956 maart 26.; 1334; 1 stuk
        - Materiële voorzieningen voor het onderwijs, 7
          - Stukken betreffende planning voor nieuwbouw, 1906-1908.; 1335; 1 omslag
            Zie ook inv.nrs. 517 en 1489.
          - Missive van het departement van Koloniën, houdende mededeling, dat ten behoeve van professor dr. G. Boehm uit Freiburg een verzameling Indische fossielen is geschonken, met bericht van hetzelfde departement, dat in de tweede helft van september een gedeelte van deze verzameling naar de Technische Hogeschool wordt verzonden, 1908 augustus 1 en augustus 20.; 1336; 2 stukken
          - Reglement op het beheer en het gebruik van de bibliotheek, met wijzigingen, 1909-1925.; 1337; 1 omslag
            Zie ook inv.nr. 659.
          - Missive van de afdeling der Scheikundige Technologie en Mijnbouwkunde, houdende verzoek het gebouw van de Indische Instelling te huren voor het metallografisch en microchemisch laboratorium, 1911 maart 27.; 1338; 1 stuk
            Zie ook inv.nr. 512.
          - Stukken betreffende het overbrengen van het laboratorium voor Papier- en Vezelonderzoek van de afdeling der Werktuigbouwkunde naar de afdeling der Scheikundige Technologie en Mijnbouwkunde, 1911 juni.; 1339; 1 omslag
          - Stukken betreffende de huisvesting van diverse afdelingen, 1911.; 1340; 1 omslag
            Zie ook inv.nr. 620.
          - Stukken van de commissie inzake concentratie van de bibliotheken van de Technische Hogeschool, teneinde de aanschaf van boeken te regelen, 1922-1925.; 1341; 1 omslag
          - Stukken houdende opgave van hoogleraren van de afdelingen, die medewerking verlenen aan het door het hoofd van de Rijksgebouwendienst gevraagd overleg, inzake gebouwenvoorzieningen, met opgaven van de afdelingen van verlangde nieuwbouw, verbouwing of uitbreiding, 1930-1939.; 1342; 1 omslag
            Zie ook inv.nr. 520.
          - Stukken betreffende plannen om het gebouw voor Kennis en Onderzoek van Bouwstoffen te verkopen en het aangrenzende terrein te verhuren, 1934.; 1343; 1 omslag
            Zie ook inv.nr. 505.
          - Circulaire van de rector aan de hoogleraren, lectoren en privaat-docenten, houdende mededeling, dat de Technische Hogeschool in verband met brandstofschaarste vanaf 9 februari 1942 is gesloten, 1942 februari 6.; 1344; 1 stuk
          - Missive van de Rijkscommissaris van het bezette Nederlandse gebied, houdende mededeling, dat alle bouwvergunningen per 1 juli 1942 zijn ingetrokken, 1942 juni 1.; 1345; 1 stuk
            Zie ook inv.nr. 522.
          - Missive van het College van Curatoren, houdende mededeling, dat de minister van Onderwijs, Kunsten en Wetenschappen zijn goedkeuring heeft gehecht aan de oprichting van het planbureau en de benoeming van ir. H. Alting tot hoofd, 1947 oktober 25, met een circulaire aan de docenten hierover, z.d.; 1346; 2 stukken
            Zie ook inv.nr. 1438.
          - Stukken houdende reacties van de afdelingen op het instellen van een credietbewaking, 1948-1949.; 1347; 1 omslag
          - Circulaires ingekomen naar aanleiding van een onderzoek in verschillende laboratoria naar de outillage in verband met het inrichten van de Centrale Werkplaats, 1949-1950.; 1348; 2 stukken
          - Rapporten, opgesteld door de Centrale Commissie voor Studiebelangen over de huidige toestand van de binnen de Technische Hogeschool te gebruiken leermiddelen, 1952 april en mei.; 1349; 2 stukken
          - Notulen van vergaderingen van de commissie voor de bibliotheek, 1955 november 3-1956 april 27.; 1350; 1 omslag
            Zie ook inv.nr. 660.
        - Personeelsaangelegenheden, 8
          - Stukken betreffende delegaties, 1905-1947.; 1351-1356; 3 omslagen en 5 stukken
            - Stukken betreffende het benoemen van docenten tot leden van de commissie voor het houden van een vergelijkend onderzoek naar de bekwaamheid van candidaten voor de betrekking van adjunct-ingenieur bij de Waterstaat, 1905-1912., 1351
            - Missive van de minister van Landbouw, Nijverheid en Handel, houdende verzoek een hoogleraar te benoemen als vertegenwoordiger van de regering bij het congres inzake toegepaste electriciteit te Marseille, met bericht, dat dr. ing. C. Feldmann, hoogleraar in de lectriciteit is benoemd, 1908 september 3 en september 5., 1352; 2 stukken
            - Missive van de afdeling der Werktuigbouwkunde, Scheepsbouwkunde en Electriciteit, betreffende het benoemen van professor H.A. Ravenek, hoogleraar in de werktuigbouwkunde, tot beheerder van de hulpmiddelen voor het onderwijs, 1911 juni 10., 1353; 1 stuk
            - Stukken betreffende het benoemen van afgevaardigden van de Technische Hogeschool naar het congres inzake keuring van materialen te Washington, 1911., 1354
            - Missive van het internationaal congres voor materialenkennis te Amsterdam, houdende verzoek aan de rector om zitting te nemen in het ere-comité, met positief antwoord, 1927 februari en maart 2., 1355; 2 stukken
            - Stukken betreffende het benoemen van leden van de afdelingen tot lid van de hoofdcommissie voor de Normalisatie in Nederland, 1947., 1356; 2 stukken
          - Stukken betreffende het invoeren van de achturige werkdag, 1919 januari.; 1357; 1 omslag
          - Staatsblad nr. 75 algemene maatregel van bestuur, waarin regels worden gegeven voor het vaststellen van de arbeidsvoorwaarden voor werklieden in dienst van het Rijk, 1920 februari 14.; 1358; 1 stuk